【裁判字號】    99,訴,32
【裁判日期】    990420
【裁判案由】    所有權移轉登記等
【裁判全文】
臺灣屏東地方法院民事判決                99年度訴字第32號
原      告  甲○○
訴訟代理人  孫智仁律師
被      告  乙○○
上列當事人間所有權移轉登記等事件，本院於民國99年4 月6 日
言詞辯論終結，判決如下：
    主  文
被告應將其所有坐落屏東縣里港鄉○○段三十六地號土地及位於
其上同段三三九建號即門牌號碼：屏東縣里港鄉○○村○○路四
十九號之房屋等所有權應有部分各二分之一辦理移轉登記予原告
所有。
訴訟費用新臺幣壹萬貳仟壹佰捌拾柒元由被告負擔。
    事實及理由
一、原告主張：
    坐落屏東縣里港鄉○○段第36地號、地目建、面積49平方公
    尺之土地及位於同段339 建號即門牌號碼：屏東縣里港鄉○
    ○村○○路49號之屋鋼筋混凝土造3 層樓房（下稱系爭房地
    ）均為被告所有，兩造原是夫妻，因感情不睦，遂於民國98
    年8 月28日簽具離婚協議書（下稱系爭離婚協議書），並向
    戶政機關辨理離婚登記完畢。依據系爭離婚協議書第5 條約
    定：「男方名下所有坐落屏東縣里港鄉○○村○○路49號之
    土地及地上建物即三層樓房乙棟之所有權，男女雙方各持50
    ％之權利，房屋租賃期間、房租各應取50％的權利。」等語
    ，被告應於雙方辦理婚登記後，隨即將系爭房地所有權中50
    ％移轉登記予原告所有。惟原告曾多次口頭催促被告履行系
    爭離婚協議書之條件，被告均置之不理，爰依法提起本訴等
    語，並聲明：如主文所示。
二、被告則以：
    伊與原告共同撫養子女，關於子女之助學貸款約新臺幣（下
    同）200 萬元，房屋貸款約有100 萬元，而原告曾稱系爭房
    屋將來登記給伊兒子。而系爭離婚協議書當時伊是被逼而簽
    的，當時精神恍惚，這是伊自己的感覺等語置辯，並於本院
    聲明：原告之訴駁回。
三、原告主張前揭之事實，已據其提出與所述相符之98年8 月28
    日離婚協議書、戶籍謄本、土地登記第二類謄本、建物登記
    第二類謄本、地籍圖謄本、屏東縣稅捐稽徵處96年地價稅繳
    款書、屏東縣政府稅務局97年房屋稅繳款書等件為證，被告
    雖簽寫系爭離婚協書時係遭逼迫而寫，及簽寫時精神處於恍
    惚狀態等詞置辯，然其並未舉證證明之，故其抗辯尚無法採
    信，原告主張應屬可信。而依據系爭離婚協議書第5 條確有
    如下之約定：「男方（按即被告）名下所有坐落屏東縣里港
    鄉○○村○○路49號之土地及地上建物即三層樓房乙棟之所
    有權，男女雙方各持50％之權利，房屋租賃期間、房租各應
    取50％的權利。」等語，有該離婚協議書在卷可稽，顯見被
    告業已同意將其所有系爭房地所有權應有部分2 分之1 分歸
    原告所有，從而原告依據前述約定為本件請求如主文第1 項
    所示，於法有據，為有理由，自應准許。
四、又原告於聲明中關於訴訟費用負擔部分另聲明所有權移轉登
    記等費用由被告負擔等情，然該部分並非訴訟費用之一部，
    本院依法不另為駁回之諭知，附此敘明。
據上論結：原告之訴為有理由，依民事訴訟法第78條，判決如主
文。
中    華    民    國    99    年    4     月    20    日
                  民事第一庭    法  官  潘快
正本係照原本作成。
如不服本判決，應於收受送達後二十日內向本院提出上訴書狀，
其未表明上訴理由者，應於提出上訴後二十日內向本院補提理由
書狀（均須按他造當事人之人數附繕本）
                                書記官  黃麗燕
中    華    民    國    99    年    4     月    20    日

司法院資訊處製作；財團法人民間司法改革基金會備份。
